臺灣高雄地方法院刑事判決　　　　　　　96年度訴字第1121號
公　訴　人　臺灣高雄地方法院檢察署檢察官
被　　　告　甲○○
　　　　　　　　　　（現另案於臺灣高雄第二監獄執行中）
上列被告因毒品危害防制條例案件，經檢察官提起公訴（96年度
毒偵字第1217號）及移送併辦（95年度偵字第1960號），嗣因被
告就被訴事實為有罪之陳述，經本院合議庭裁定由受命法官獨任
依簡式審判程序審理，判決如下：
    主  文
甲○○施用第一級毒品，累犯，處有期徒刑壹年，扣案之第一級
毒品海洛因肆包（檢驗後淨重零點零肆玖公克、零點壹陸零公克
、零點壹零肆公克、零點零陸柒公克），均沒收銷燬之。扣案之
針筒壹支沒收之。
    事  實
一、甲○○前因施用毒品案件，經本院以90年度鳳簡字第66號判
    處有期徒刑3 月確定，於民國91年6 月15日執行完畢。另因
    施用毒品案件，（一）經本院以88年度毒聲字第384 號裁定
    送觀察、勒戒後，認有繼續施用毒品傾向，再經本院裁定令
    入戒治處所施以強制戒治，而於89年7 月13日停止戒治出所
    ，而於90年1 月2 日期滿未經撤銷而執行完畢，並案經本院
    判處有期徒刑3 月確定。（二）90年間經本院以90年度毒聲
    字第5594號裁定送強制戒治後，嗣於戒治期間認無繼續戒治
    之必要，經本院以91年度毒聲字第933 號裁定停止戒治，而
    於91年3 月15日出所，91年9 月9 日戒治期滿未經撤銷而執
    行完畢，且經本院以91年度訴字第3018號判處有期徒刑1 年
    確定。詎仍不知悔改，基於反覆施用第一級毒品海洛因之犯
    意，於95年9 月15日假釋出監後某日起至96年2 月8 日某時
    許止，以每1 、2 天施用1 次之頻率，在高雄縣林園鄉○○
    街31巷8 號住處，以摻水注射之方式施用第一級毒品海洛因
    多次，嗣為警於96年1 月23日晚上6 時10分許，在高雄縣林
    園鄉○○路120 號前查獲，並扣得第一級毒品海洛因2 包（
    鑑別條碼000000000 號，檢驗後淨重0.049 公克、0.160 公
    克）；96年2 月9 日晚上8 時在高雄縣林園鄉過溝1 巷69弄
    28號前查獲，並扣得海洛因2 包（鑑別條碼000000000 號，
    檢驗後淨重為0.104 公克、0.067 公克），及甲○○所有預
    供施用第一級毒品所用之針筒1 支。
二、案經高雄市政府警察局小港分局報告臺灣高雄地方法院檢察
    署檢察官偵查起訴及移送併辦。
    理  由
一、本件被告所犯係死刑、無期徒刑、最輕本刑為3 年以上有期
    徒刑以外之罪，其於準備程序中就被訴事實為有罪之陳述，
    經法官告知簡式審判程序之旨，並聽取公訴人及被告之意見
    後，本院合議庭認宜進行簡式審判程序，依刑事訴訟法第
    273 條之1 合議裁定由受命法官獨任進行簡式審判程序，合
    先敘明。
二、上開事實，業經被告甲○○於本院審理時自白不諱，並有高
    雄市立凱旋醫院96年2 月5 日、2 月26日出具之濫用藥物尿
    液檢驗報告各1 紙、尿液代碼姓名對照登記表2 紙在卷可稽
    ，且於95年1 月23日扣案之白色粉末2 包經（鑑別條碼
    000000000 號，檢驗後淨重0.049 公克、0.160 公克）及95
    年2 月9 日扣案之白色粉末2 包（鑑別條碼000000000 號，
    檢驗後淨重為0.104 公克、0.067 公克）經送驗結果，確實
    為海洛因，有高雄市立凱旋醫院96年3 月9 日出具之濫用藥
    物成品檢驗鑑定書2 紙在卷可憑，足認被告之自白與事實相
    符。按毒品危害防制條例第20條、第23條將施用毒品之刑事
    處遇查被告前因施用毒品案件，經本院以90年度毒聲字第
    5594號裁定送強制戒治後，嗣於戒治期間認無繼續戒治之必
    要，經本院以91年度毒聲字第933 號裁定停止戒治，而於91
    年3 月15日出所，91年9 月9 日戒治期滿未經撤銷而執行完
    畢，有全國施用毒品案件紀錄表、本院院內索引卡記錄報表
    、臺灣高等法院被告前案紀錄表各1 份在卷可按，是被告於
    前開強制戒治執行完畢釋放後5 年內再犯本件施用毒品之罪
    ，應依毒品危害防制條例第23條第2 項之規定依法訴追依法
    處罰。從而，本件事證明確，被告犯行足堪認定，應依法論
    科。
三、核被告所為，係犯毒品危害防制條例第10條第1項施用第一
    級毒品之罪。其持有第一級毒品海洛因之低度行為，已為施
    用之高度行為所吸收，不另論罪。被告先後多次施用第一級
    毒品之行為，係基於施用者單一藥癮而反覆實行，行為模式
    相同，且前送經觀察、勒戒及強制戒治後，仍未能戒除毒癮
    ，應認有常習、依賴性之病態性犯罪，依一般社會健全觀念
    ，難認其數行為得以強行割裂，又侵害法益亦屬單一，在法
    律評價上，應論以包括一罪。公訴人未及就被告自96年1 月
    23日至96年2 月8 日止反覆施用第一級毒品犯行起訴，然被
    告之其餘犯罪事實與前揭經起訴並由本院論罪科刑部分有包
    括一罪之實質上一罪關係，已如前述，依審判不可分原則，
    其餘犯罪事實亦為起訴效力所及，本院自得併予審理，附此
    敘明。查被告前因毒品案件，經經本院以90年度鳳簡字第66
    號判處有期徒刑3 月確定，於91年6 月15日執行完畢，有臺
    灣高等法院被告前案紀錄表在卷可考，其於前開有期徒刑執
    行完畢後，5 年內故意再犯本件有期徒刑以上之罪，為累犯
    ，應依刑法第47條第1 項之規定，加重其刑。爰審酌被告於
    前經觀察、勒戒執行完畢釋放後，仍未能徹底戒絕毒品，前
    已多次施用毒品經起訴判刑確定，業如前述，復再犯本件施
    用毒品罪，顯見其自制力不足，無法擺脫毒品，未能體悟施
    用毒品對自己、家人造成之傷害及社會之負擔，惟念所犯施
    用毒品罪乃屬戕害自身身心健康行為，尚未對他人造成實害
    ，其行為本身對社會所造成之危害並非直接，反社會性之程
    度應屬較低，且其犯後已坦認犯行，量處如主文所示之刑。
    末扣案之白色粉末4 包，經送驗後確為第一級毒品海洛因（
    檢驗後淨重0.049 公克、0.160 公克、0.104 公克、0.067
    公克），業如前述，係屬毒品危害防制條例第2 條第2 項第
    1 款所規定之第一級毒品，且屬違禁物，爰依毒品危害防制
    條例第18條第1 項前段之規定，不問屬於犯人與否，沒收銷
    燬之。又殘留第一級毒品海洛因之包裝袋與其上殘留之第一
    級毒品海洛因已無從完全析離，且無析離實益，爰視為違禁
    物一併沒收銷燬之。至鑑驗耗用之海洛因既已滅失，自無庸
    宣告沒收銷燬，併此敘明。另扣案之針筒1 支，為被告所有
    預供施用第一級毒品所用，業經其陳述在卷，爰依刑法第38
    條第1 項第2 款宣告沒收。
據上論斷，應依刑事訴訟法第273 條之1 第1 項、第299 條第1
項前段，毒品危害防制條例第10條第1 項、第18條第1項前段，
刑法第11條前段、第47條第1 項、第38條第1 項第2 款，判決如
主文。
本案經檢察官乙○○到庭執行職務。
中　　華　　民　　國　　96　　年　　4 　　月　　23　　日
                  刑事第十五庭  法　官  梁淑美
以上正本證明與原本無異。
如不服本判決，應於收受送達後10日內向本院提出上訴書狀。
中　　華　　民　　國　　96　　年　　4 　　月　　23　　日
 　　　　　　　　　　　　       書記官  林麗文
附錄本判決論罪之法條：
毒品危害防制條例第10條
施用第一級毒品者，處 6 月以上 5 年以下有期徒刑。
施用第二級毒品者，處 3 年以下有期徒刑。
